【裁判字號】    94,易,923
【裁判日期】    950602
【裁判案由】    竊盜
【裁判全文】
臺灣高雄地方法院刑事判決               94年度易字第923號
公  訴  人  臺灣高雄地方法院檢察署檢察官
被      告  庚○○
                    （另案在臺灣高雄第二監獄執行）
上列被告因竊盜案件，經檢察官提起公訴（94年度偵字第9971號
）及移送併辦（94年度偵字第11646 號），本院判決如下：
    主  文
庚○○連續攜帶兇器竊盜，累犯，處有期徒刑拾月，扣案T型扳
手壹支、反光背心貳件均沒收。
    事  實
一、庚○○前因違反麻醉藥品管理條例案件，經本院於民國86年
    9 月10日以85年度訴字第867 號判決處有期徒刑5 年3 月確
    定，入監執行後於89年6 月13日縮短刑期假釋出獄，嗣於91
    年6 月25日假釋期滿未經撤銷以已執行論。詎猶未悛悔，意
    圖為自己不法之所有，基於概括之犯意，先於94年4 月29日
    凌晨3 時30分許，攜帶其所有客觀上可供兇器使用而足以威
    脅人身安全之T 型板手1 支，在高雄市三民區○○○路201
    巷98號前，以該T 型扳手開啟丁○○所使用而停放該處之車
    號Y8-629號營小客車車門，竊得車內丁○○之現金計新臺幣
    （下同）15元（含1 元之錢幣10枚及5 元錢幣1 枚），得手
    後旋為員警當場查獲，並扣得該T 型板手1 支；復於94年5
    月19日凌晨4 時30分前之某時，與己○○（另案審理）共同
    基於犯意聯絡，由庚○○以某友人之鑰匙1 支發動駕駛車號
    VE-4889 號自小貨車（該車為龍鎂建設股份有限公司（下稱
    龍鎂公司）所有，於94年5 月12日上午8 時許在高雄縣大寮
    鄉○○街公園旁發現遭竊，但無證據證明係庚○○所竊取，
    詳後理由欄四所述），搭載己○○至高雄市○○區○○路與
    昌裕街口之高速公路扣寬工程工地內下車行竊，2 人為掩人
    耳目防止他人起疑，乃分著各自所有之反光背心1 件，並各
    套上不詳人所有之手套1 雙，合力將該工地之營造商高鐵營
    造有限公司之鋼筋共計47條搬運至車號VE-4889 號自小貨車
    上，得手後旋於同日凌晨4 時30分許在該工地內為警查獲，
    並扣得上述反光背心2 件、手套2 雙及鑰匙1支。
二、案經高雄市政府警察局三民第二分局報告臺灣高雄地方法院
    檢察署檢察官偵查起訴及併案審理。
    理  由
一、按被告以外之人於審判外之陳述，雖不符刑事訴訟法第159
    條之1 至第159 條之4 規定，而經當事人於審判程序同意作
    為證據，法院審酌該言詞陳述或書面陳述作成時之情況，認
    為適當者，亦得為證據；當事人、代理人或辯護人於法院調
    查證據時，知有該法第159 條第1 項不得為證據之情形，而
    未於言詞辯論終結前聲明異議者，視為有前項之同意，該法
    第159 條之5 已明揭其旨。本件所引各事證，檢察官及被告
    庚○○均無異議作為證據，本院審酌其作成之情況，未見有
    何不適當之情形，是得為證據，合先敘明。
二、訊據被告庚○○對於前揭竊取車號Y8-629號營小客車車內財
    物之犯行供承不諱，然矢口否認有至工地竊取鋼筋之犯行，
    辯稱：因為己○○之謝姓友人要介紹工地之工作，所以伊與
    己○○去工地等候該人，伊有穿反光背心，是因為準備要去
    工作所以帶去，但現場查獲之手套非伊所有，車號VE-4889
    號自小貨車並非伊駛去，伊與己○○係徒步前往，伊身上查
    獲之鑰匙為友人所寄放，不知為何可以發動該自小貨車，伊
    並無搬運鋼筋至車上，鋼筋原來即置於車上云云。經查：
（一）就被告竊取Y8-629號營小客車車內財物部分，有證人丁○○於警詢之陳述以及其立具之贓物認領保管單、查獲相片
      附卷可參，足徵被告之自白與事實相符，堪予採信。
（二）就被告竊取工地鋼筋部分，被告以前揭情詞置辯，查：
  １、證人即查獲員警甲○○於本院審判中證稱，當時一進入工
      地就看到車號VE-4889 號自小貨車，再過去20公尺處，被
      告與己○○2 人站在鋼筋旁邊，均身著反光背心，旁邊有
      2 雙棉質手套，沾滿泥土與鐵繡，而自小貨車上載有鋼筋
      ，被告身上查獲之鑰匙可以發動該車等語，被告亦不否認
      其持有之鑰匙可發動該自小貨車之事實，而證人即龍鎂公
      司員工辛○○於本院審判中證稱，該自小貨車之鑰匙並未
      失竊，且引擎鎖並無以任何鑰匙均可發動之情形等語，另
      證人即工地之員工葉登琳於警詢中證稱，該自小貨車上查
      獲之鋼筋47條為該工地所放置之物，該自小貨車則非工地
      之車輛，先前亦未在工地看過該車等語，又觀諸卷附相片
      ，在工地查獲之手套2 雙以及被告衣服上均沾染污痕。準
      此以觀，該自小貨車之鑰匙既未失竊，引擎鎖又屬正常而
      非以任何鑰匙均可發動，被告身上查獲之鑰匙卻可發動該
      車，且該車先前並未在該工地出現，可見該車應係由被告
      駕駛前去工地無訛，又該車上放有工地之鋼筋，且被告衣
      服沾有泥污，其與己○○身旁又放有沾滿泥土與鐵繡之手
      套2 雙，顯見應係該2 人將工地之鋼筋搬運至自小貨車上
      。此外復有葉登琳立具之贓物認領保管單及扣案反光背心
      2 件、手套2 雙、鑰匙1 支可資佐證，被告應有與己○○
      共同竊取鋼筋之行為甚明。
  ２、至證人己○○雖亦矢口否認有竊取鋼筋之行為，而陳稱係
      與被告至現場等候友人介紹工作云云，然而，其於偵訊中
      供稱：「（你們如何前往該工地？）我從我家坐車到大昌
      一路打彈珠，再從大昌一路和庚○○一起走路到工地」云
      云，其於本院審判中則證稱，朋友「謝文信」要介紹工作
      而約在工地，伊便與被告一起去該處，5 月18日下午伊先
      遇到「謝文信」，後來在大昌路遇到被告，被告找伊去玩
      ，伊告知有朋友要介紹工作，找被告一起去，後來是與被
      告約好5 月19日凌晨3 時在伊之大昌路298 號3 樓住處樓
      下碰面，一起走路去工地云云，其對於如何與被告前往工
      地之經過情形，前後所述不一，且其本身亦涉有該竊盜案
      件，衡情所述不無飾卸之虞，另參以本件係於94年5 月19
      日凌晨4 時30分被查獲，顯見被告於此之前即已前往該工
      地，然當時正值深夜，工地應已停工休息，如有人欲介紹
      工作，衡情應於日間開工時為之，而當時離日出尚有一段
      時間，實無於深夜先行約至工地見面後，再空等天亮開工
      之必要，況被告及己○○均自承不知該謝姓友人之聯絡方
      式，則如何與該人聯絡相關事宜？凡此均與常情有違，足
      見被告與證人己○○所述，均不足採信。
（三）綜上所述，本件事證明確，被告犯行應堪認定。
三、核被告所為，係犯刑法第321 條第1 項第3 款之攜帶兇器竊
    盜罪及第320 條第1 項之普通竊盜罪。被告就普通竊盜犯行
    與己○○間有犯意聯絡及行為分擔，應論以共同正犯。被告
    先後2 次竊盜犯行之時間緊接，所犯構成要件相同，顯係基
    於概括犯意而為，應依刑法第56條連續犯規定論以一攜帶兇
    器竊盜罪，並加重其刑。檢察官移送併辦部分與已起訴部分
    ，具有裁判上一罪之連續犯關係，為起訴效力所及，本院自
    應予以審究。又被告有如前開事實欄所列前科紀錄，此有臺
    灣高等法院被告前案紀錄表在卷可參，其於有期徒刑行完畢
    後5 年內再犯本件有期徒刑以上之罪，為累犯，應依刑法第
    47條規定遞加重其刑。茲審酌被告正值青壯之年，不思以正
    途獲取財物，率爾竊取他人財物，侵害他人之財產權，實有
    非是，然其尚能供承部分犯行，以及其犯罪之手段、所生損
    害等一切情狀，量處如主文所示之刑，以資懲儆。扣案T 型
    扳手1 支為被告所有供行竊所用之物，業經其供明在卷，應
    依刑法第38條第1 項第2 款宣告沒收；扣案反光背心2 件分
    別為被告及己○○所有，業經被告供明在卷，核該等物品應
    係該2 人為掩人耳目而遂其竊盜犯行所用之物，基於共同正
    犯責任共通原則，均應依刑法第38條第1 項第2 款宣告沒收
    ；至扣案手套2 雙、鑰匙1 支，被告否認為其或己○○所有
    之物，復無證據證明為該2 人所有之物，爰不予宣告沒收，
    附此敘明。
四、併案意旨另以（94年度偵字第11646 號）：被告與己○○意
    圖為自己不法之所有，本於竊盜之犯意聯絡與行為分擔，由
    庚○○於94年5 月12日上午8 時許，在高雄縣大寮鄉○○村
    ○○街公園旁，竊取龍鎂公司停放之車號VE-4889 號自用小
    貨車，得手後供作彼等犯罪工具之用，嗣於94年5 月19日凌
    晨4 時30分許，在高雄市○○區○○路與昌裕街口之高速公
    路扣寬工程工地內，與己○○因行竊鋼筋而為警查獲（即前
    開事實欄所載竊盜犯行），因認被告涉有刑法第320 條第1
    項之竊盜罪嫌，且與本案具有裁判上一罪之連續犯關係，而
    移送併案審理等情。訊據被告堅決否認有竊取該自小客車之
    犯行，經查，該自小貨車失竊之事實，雖經證人辛○○警詢
    及本院審判中陳述明確，復有其立具之贓物認領保管單及查
    獲相片、車輛尋獲電腦輸入單附卷可參，然證人辛○○並未
    指證係被告所為。又該自小貨車應係被告駛至工地之事實，
    業於前開理由欄二、（二）詳述，被告辯稱該車非其所使用
    固不可採，然而，衡情一般取得車輛之途徑要有多端，而查
    獲當時距離車輛失竊之初已間隔約有1 週，被告雖有使用該
    車，未必即係自己竊取得來，尚難僅因被告辯解不可取，即
    認定其有竊取該車之事實，其間尚有合理之懷疑存在。至被
    告是否另涉有贓物罪或其他犯罪，則非本院所得審究。此外
    復查無其他積極證據足資認定被告涉有此部分竊盜犯行，被
    告犯罪事證既有未足，則無從認此部分與前開論罪科刑部分
    有何裁判上一罪之關係，尚非本件判決效力所及，本院無從
    併予審理，此部分應退由檢察官另行依法處理。
五、移送併辦意旨另以（94年度偵字第20252 號）：被告與壬○○基於意圖為自己不法所有之概括犯意，先於94年8 月10日
    下午4 時許，共同在乙○○位於高雄市三民區○○○路120
    號居所之後方，以不詳之方法竊取乙○○所有之車號IIJ-29
    0 號機車（竊取時該車即未懸掛車牌，引擎號碼為：4DM610
    881 號），得手後復於同年月24日中午12時許，共同在高雄
    市○○區○○路上某處，以不詳之方法竊取丙○○○所有之
    車號QFU-367 號機車車牌1 面，得手後將之懸掛於前開竊得
    之車號IIJ-290 號機車上，嗣被告於同年9 月3 日下午7 時
    30分許，騎乘該車於高雄縣鳳山市○○街160 巷31號前為警
    查獲，因認被告涉有刑法第320 條第1 項之竊盜罪嫌，且與
    本案具有裁判上一罪之連續犯關係，而移送併案審理等情。
    訊據被告堅決否認此部分竊盜犯行，辯稱：該機車是壬○○
    因欠伊朋友戊○○錢，而置於戊○○之洗衣店前，戊○○將
    鑰匙交給伊，讓伊使用該車，後來為警查獲，又車號QFU-36
    7 號之車牌亦非伊所竊取等語。經查：本件機車以及車牌失
    竊之事實，固經證人乙○○、丙○○○於警詢及乙○○於本
    院審判中陳述歷歷，復有該2 人立具之贓物認領保管單以及
    IIJ-290 號機車行照、QFU-367 號機車異動登記書、車輛尋
    獲電腦輸入單、車輛協尋證明單附卷可參，然該2 人均未指
    證係被告所行竊。再者，證人壬○○經傳喚無著，而被告於
    警詢及偵訊中供稱，該車是壬○○停在洗衣店，鑰匙放在店
    內，伊於8 月25日自行騎走，次日透過壬○○之女友聯絡而
    告知壬○○此事等語；證人戊○○於本院審判中則證稱，該
    車是壬○○欠伊朋友錢，而騎去伊洗衣店門口停放，壬○○
    並將鑰匙交給被告，不知壬○○如何得來該車，後來被告到
    伊店內都是使用該車，約使用該車1 週等語，細繹被告前後
    所述以及證人戊○○所述之經過情形，雖然未盡一致，然證
    人戊○○並未指證被告有何竊盜之犯行，且衡情一般取得車
    輛之途徑要有多端，而查獲當時距離機車及車牌失竊之初已
    間隔約有1 、20日，被告雖有使用該車，未必即係自己竊取
    得來，縱使其辯解不可採，亦無從遽認其有竊取機車及車牌
    之事實，其間尚有合理之懷疑存在。至被告是否另涉有贓物
    罪或其他犯罪，則非本院所得審究。此外復查無其他積極證
    據足認被告涉有此部分竊盜犯行，被告犯罪事證既有未足，
    則無從認此部分與前開論罪科刑部分有何裁判上一罪之關係
    ，尚非本件判決效力所及，本院無從併予審理，此部分亦應
    退由檢察官另行依法處理。
據上論斷，應依刑事訴訟法第299 條第1 項前段，刑法第56條、
第321 條第1 項第3 款、第320 條第1 項、第47條、第38條第1
項第2 款，罰金罰鍰提高標準條例第1 條前段，判決如主文。
本案經檢察官黃碧玉到庭執行職務。
中    華    民    國    95    年    6     月    2     日
            鳳山刑事第2 庭審判長法  官  邱明弘
                                法  官  李嘉益
                                法  官  譚德周
以上正本證明與原本無異。
如不服本判決，應於收受送達後10日內向本院提出上訴書狀。
中    華    民    國    95    年    6     月    2     日
                                書記官  廖美玲
附錄法條：刑法第321條第1項第3款、第320 條第1 項
中華民國刑法第321條
犯竊盜罪而有左列情形之一者，處 6 月以上、 5 年以下有期徒
刑：
一  於夜間侵入住宅或有人居住之建築物、船艦或隱匿其內而犯
之者。
二  毀越門扇、牆垣或其他安全設備而犯之者。
三  攜帶兇器而犯之者。
四  結夥三人以上而犯之者。
五  乘火災、水災或其他災害之際而犯之者。
六  在車站或埠頭而犯之者。
前項之未遂犯罰之。
中華民國刑法第320條
(普通竊盜罪、竊佔罪)
意圖為自己或第三人不法之所有，而竊取他人之動產者，為竊盜
罪，處 5 年以下有期徒刑、拘役或 500 元以下罰金。
意圖為自己或第三人不法之利益，而竊佔他人之不動產者，依前
項之規定處斷。
前二項之未遂犯罰之。


司法院資訊處製作；財團法人民間司法改革基金會備份。
